臺灣桃園地方法院刑事判決　　　　　　　95年度重訴字第85號
公　訴　人　臺灣桃園地方法院檢察署檢察官
被　　　告　甲○○　○○　○○.
　　　　　　　　　　（現在臺灣桃園看守所羈押中）
指定辯護人　本院公設辯護人林銘宏
上列被告因違反毒品危害防制條例等案件，經檢察官提起公訴（
95年度偵字第12839 號、第15917 號），本院判決如下：
    主  文
甲○○　○○　○○○共同運輸第一級毒品，處無期徒刑，褫奪
公權終身，並應於刑之執行完畢或赦免後，驅逐出境。扣案之第
一級毒品海洛因貳包（合計驗餘淨重三百四十六點０七公克，純
度百分之四十五，純質淨重一百五十五點七三公克）沒收銷燬之
；扣案之海洛因空包裝（總重二十八點一二公克）、女用束褲壹
件，均沒收。
    事  實
一、甲○○　○○　○○○係泰國人，因涉嫌毒品犯罪，而遭泰
    國方面通緝中，其入境臺灣後，時常與真實年籍不詳自稱「
    娜姊」之一名泰國成年女子，出入位於台北縣新莊市○○路
    五百八十五之五號「泰之屋泰國餐廳」，而結識餐廳老闆蘇
    志松及其員工馮淦揆，適蘇志松沈溺於第一級毒品海洛因，
    復因通曉泰語，而得知甲○○　○○　○○○與「娜姊」在
    泰國有管道取得海洛因，進而有意透過甲○○　○○　○○
    ○與「娜姊」，自泰國運輸海洛因來臺，蘇志松乃於九十三
    年五月間，在上開泰式餐廳內，向「娜姊」及甲○○　○○
    　○○○提議，由甲○○　○○　○○○回泰國設法拿取海
    洛因，交給蘇志松運輸回臺牟利，經甲○○　○○　○○○
    與「娜姊」首肯後，蘇志松隨即透過張耀祥，尋得自願前往
    泰國接運毒品之周慶吉，另徵得馮淦揆同意，在泰國接應周
    慶吉（蘇志松、馮淦揆、張耀祥均由本院另案判處罪刑，現
    由臺灣高等法院審理中，尚未確定，周慶吉已由本院另案判
    處有期徒刑十年確定）。甲○○　○○　○○○、「娜姊」
    、蘇志松、張耀祥、馮淦揆及周慶吉六人均明知海洛因係我
    國毒品危害防制條例第二條第二項第一款規定列管之第一級
    毒品，且係經行政院依懲治走私條例第二條第四項規定公告
    列為甲項第四款之管制物品，非經許可，不得隨意運輸入境
    ，竟仍共同基於運輸第一級毒品海洛因之犯意聯絡，由蘇志
    松、「娜姊」居間主導聯繫，甲○○　○○　○○○則於不
    詳時間先行返回泰國，準備毒品海洛因供應，馮淦揆則於九
    十三年五月三十一日，搭機先行前往泰國，安排接機、食宿
    及聯絡甲○○　○○　○○○等運毒細節，至於周慶吉則借
    住在張耀祥位於台北縣新莊市○○○路三一三號七樓之一之
    住處，等待指示前往泰國接運毒品。嗣一切準備就緒，張耀
    祥隨即於九十三年六月一日，駕車搭載周慶吉前往桃園國際
    機場登機，並指示周慶吉在登機前，先行撥打蘇志松之00
    00000000號行動電話，告知其即將登機之事，蘇志
    松接獲電話後，回應其已與馮淦揆聯絡妥當，若周慶吉飛抵
    泰國後仍未遇見馮淦揆，再與其聯絡等語，稍後，周慶吉再
    以電話回報蘇志松稱：已聯絡上馮淦揆等語，隨即搭乘中華
    航空ＣＩ０６５號班機，於翌日（六月二日）自桃園國際機
    場飛抵泰國曼谷機場，與接機之馮淦揆會合，並由馮淦揆安
    排周慶吉入住當地飯店。九十三年六月四日，馮淦揆與甲○
    ○　○○　○○○聯絡妥當，馮淦揆即帶領周慶吉，前往約
    定之當地某處便利商店前等候，未幾，甲○○　○○　○○
    ○果然依約前來，將其由不詳管道取得之海洛因磚一塊交予
    馮淦揆、周慶吉，並與周慶吉至該便利商店後方之廁所內，
    由周慶吉當場取用部分海洛因試驗純度，確認無誤後，雙方
    隨即分手，馮淦揆並帶同周慶吉返回住宿飯店，將海洛因磚
    打碎後分裝成二包，準備私運回臺。九十三年六月五日下午
    ，周慶吉、馮淦揆回臺前，馮淦揆復至周慶吉投宿之飯店內
    ，協助周慶吉將上開二包海洛因綑綁於腹部，再套上張耀祥
    事先交付之女用束褲一件以資遮掩後，二人刻意錯開時間，
    先後搭車前往曼谷機場劃位，再共同搭乘中華航空ＣＩ６９
    ６號班機回臺，而以上開方式，共同私運第一級毒品海洛因
    回臺。九十三年六月六日凌晨零時三十分許，周慶吉夾帶上
    開毒品，在桃園國際機場第二航廈入境大廳通關入境時，為
    警當場查獲周慶吉，並扣得周慶吉夾帶之第一級毒品海洛因
    二包（合計驗後淨重三百四十六點０七公克，純度百分四十
    五，純質淨重一百五十五點七三公克，空包裝重二十八點一
    二公克），及張耀祥所有供周慶吉運輸上開毒品所用之女用
    束褲一件，至馮淦揆雖僥倖逃離現場，惟仍於九十三年七月
    二十九日中午十二時許，在台北縣三重市○○○路二八一號
    「真鍋咖啡廳」內，與蘇志松一起為警拘提到案（張耀祥於
    九十三年八月十一日因案入監服刑），甲○○　○○　○○
    ○則於九十五年六月七日晚間十一時許，在桃園國際機場入
    境時，為警循線拘提到案，而查獲上情。
二、案經臺灣桃園地方法院檢察署檢察官自動檢舉偵查起訴。
    理  由
一、後引證人蘇志松、馮淦揆、張耀祥及周慶吉四人在檢察官偵
    查中製作之偵訊筆錄，均已依法定程序具結，且查無顯不可
    信之情況，依刑事訴訟法第一百五十九條之一第二項規定，
    自得採為證據，應先敘明。
二、訊據被告甲○○　○○　○○○矢口否認有何共同運輸第一
    級毒品海洛因之犯行，辯稱：伊不認識蘇志松、周慶吉、馮
    淦揆、張耀祥等人，是遭蘇志松等人誣陷云云。經查：
（一）周慶吉如何經張耀祥物色選定，為蘇志松前往泰國接運毒
      品海洛因，而於九十三年六月一日，由張耀祥駕車接送，
      前往桃園國際機場，搭乘中華航空ＣＩ０６５號班機前往
      泰國曼谷，在該處由馮淦揆接機並安排住宿飯店後，再於
      同年六月四日，由馮淦揆帶領，前往曼谷某不詳便利商店
      前，向一名泰國男子拿取一塊海洛因磚後，帶回飯店打碎
      分裝，進而於九十三年六月五日下午，將分裝妥當之二包
      海洛因綁縛於腹部，並以張耀祥事先交付之女用束褲固定
      後，搭乘中華航空ＣＩ６９６號班機回臺，而私運上揭二
      包毒品海洛因入境，旋於翌日（六月六日）凌晨零時三十
      分許，在桃園國際機場第二航廈入境大廳通關入境時，為
      警查獲，當場並扣得上揭海洛因二包、女用束褲一件等事
      實，迭經證人周慶吉於檢察官偵查及本院審理時證述在卷
      （九十三年度偵字第八七四六號卷第七十一頁，九十五年
      度偵字第一二八三九號卷第三十五頁，本院九十六年一月
      十日審理筆錄第六頁），且扣案之二包白粉經法務部調查
      局鑑定結果，認均含有第一級毒品海洛因成分，合計驗後
      淨重三百四十六點０七公克，純度百分之四十五，純質淨
      重一百五十五點七三公克，空包裝重二十八點一二公克，
      亦有法務部調查局九十三年七月二十日調科壹字第０八０
      ０七八二一號鑑驗通知書一份附卷可稽（九十三年度偵字
      第八七四六號卷第七十六頁），此外，並有第一級毒品海
      洛因二包、女用束褲一件扣案可資佐證。
（二）證人周慶吉在檢察官偵查中明確證稱：被查獲的這批貨，
      是張耀祥策劃要我運輸，張耀祥打電話叫我過去他家（民
      安西路）找他，但時間還沒有講，我是六月一日出境，是
      出國前二天，他叫我去他家，才跟我說六月一日出國，還
      幫我準備機票，及給我旅費新臺幣二萬元，在六月二日凌
      晨我抵達泰國機場後，馮淦揆接我安排我住在泰國的飯店
      ，然後住了二、三天之後，馮淦揆就帶我去和泰國男子見
      面，泰國男子拿毒品給馮淦揆，我和馮淦揆回飯店後，馮
      淦揆就教我用束褲綁毒品在腰上，在六月五日晚上搭機回
      國，隔日凌晨抵達臺灣，蘇志松則是負責聯絡泰國那邊出
      貨的人等語（九十三年度偵字第八七四六號卷第七十頁、
      第七十一頁），且：(1)證人張耀祥在檢察官偵查及本院審
      理時均自承：伊承認伊介紹周慶吉給蘇志松和「娜姊」認
      識，叫周慶吉去當運毒的交通等語（九十五年度偵字第一
      二八三九號卷第五十二頁、第五十三頁，本院九十六年一
      月十日審理筆錄第八頁、第九頁）；(2)證人馮淦揆在檢察
      官偵查中坦承：周慶吉到泰國時，伊有去接機，是蘇志松
      要伊去的，六月三日伊並且帶周慶吉去向一個泰國人拿毒
      品海洛因磚，也有看到周慶吉在飯店綁毒品等語（九十三
      年度偵字第一二０九二號卷第七十八頁、第七十九頁，九
      十五年度偵字第一二八三九號卷第三十四頁）；(3)周慶吉
      於九十三年六月一日晚間九時四十七分三十五秒，在桃園
      國際機場等待登機時，以其使用之0000000000
      號行動電話，撥打蘇志松之0000000000號行動
      電話，蘇志松乃回應周慶吉略稱：你把手提電話記起來，
      沒遇到阿貴（按：即馮淦揆），再打給我等語，稍後周慶
      吉並再於當日晚間十點零二秒，以電話回報蘇志松稱：已
      經聯絡上等語，此有警員監聽蘇志松上開電話之監聽譯文
      一份在卷可參（九十三年度偵字第一二０九二號卷第四０
      五頁），上開事證，均與證人周慶吉前開證詞相符，據此
      ，足認證人周慶吉之證詞實在，可以採信。
（三）在泰國交付毒品海洛因磚予馮淦揆、周慶吉之泰國男子，
      應係被告無誤：
    １證人蘇志松在檢察官偵查中結證稱：「我認識高才倫（按
      ：高才倫係被告冒用ＭＵＡＮＧＫＡＯ　ＣＨＡＲＵＮ名
      義入境之中文譯名，此部分犯行由本院另行以簡易判決處
      刑，以下均逕稱為被告），他常到我的『泰之屋餐廳』店
      裡，我們是朋友關係，據我所知，他是泰國的軍人，九十
      二年底時，他時常到我店裡進出，並和一名泰國女子『娜
      姊』一起，他是以和臺灣人假結婚來臺的，我聽的懂泰語
      ，常聽到我店裡的泰國人在聊，提到被告與『娜姊』在賣
      毒品『亞霸』，被告負責從泰國出貨來臺灣，由『娜姊』
      販賣‧‧‧」、「‧‧‧張耀祥負責和『娜姊』接洽，然
      後張耀祥才叫周慶吉去泰國帶毒品回來，當時張耀祥及『
      娜姊』在我泰國店裡談，時間約在九十三年五月份，張耀
      祥及『娜姊』他們有談到要到泰國帶海洛因回來，至於他
      們是買賣還是『娜姊』要張耀祥去泰國帶回來，我不清楚
      ，後來『娜姊』有拿電話給張耀祥，要他到泰國後打那支
      電話，後來張耀祥才找周慶吉去泰國拿毒品，馮淦揆是我
      店裡的員工，在九十三年五月底到泰國做牛肉丸的生意，
      張耀祥問我，能否找個人在泰國接周慶吉，我就聯絡馮淦
      揆去泰國接周慶吉，而且周慶吉到泰國後，也有將張耀祥
      給他的泰國電話給馮淦揆，要他去聯絡泰國賣毒品的人，
      後來馮淦揆回來後，才和我說他聯絡泰國賣毒品的人，就
      是常和『娜姊』到我泰國店裡的被告，所以周慶吉在九十
      三年六月六日被查獲運輸海洛因三百七十五公克，這個毒
      品來源就是在泰國和被告拿的‧‧‧」、「我確定被告就
      是和『娜姊』是同一個犯罪集團，而且是『娜姊』幫他作
      假結婚來臺的，且『娜姊』這個集團負責在台販售『亞霸
      』毒品，被告則負責在泰國出貨，周慶吉九十三年六月一
      日去泰國拿毒品這次，也是『娜姊』和張耀祥安排的，至
      於是向被告買的還是拿的，我不清楚，‧‧‧我確認被告
      和『娜姊』是同一掛的，他們有在賣『亞霸』及海洛因」
      等語（九十五年度偵字第一二八三九號卷第十八頁至第十
      九頁、第三十六頁）。
    ２證人馮淦揆在檢察官偵查中證稱：「我當時人在泰國，是
      蘇志松說要做牛肉丸事業，要我去泰國找樣品，（九十三
      年）六月一日，周慶吉要搭機到泰國的晚上，蘇志松打電
      話給我說周慶吉要到泰國，要我安排住宿地方，當晚周慶
      吉到機場時，已經很晚了，蘇志松是在當天約晚上十點打
      電話給我，我就趕到泰國機場接周慶吉，我接到周慶吉後
      ，因為很晚了，所以就帶他到我在泰國曼谷的飯店，之後
      我就沒和他在一起了，過了二、三天後，周慶吉拿一支泰
      國門號叫我幫忙打電話，因為在泰國周慶吉他不會打電話
      ，我電話打過去是一位泰國男子接的，他會講國語，後來
      他問我們在何處，我就告訴他我們在統一商店附近，該名
      男子就過來找我們了（經指認照片為被告），當時是他一
      人過來找我們，後來他叫路邊摩托車帶我們去拿毒品，他
      自己一人騎摩托車，約騎三十分鐘後到路邊一家統一商店
      停下，他叫我們二人在外面等，又過了半小時後他回來，
      手拿一個袋子裝的東西，要周慶吉與他去超商旁的廁所裡
      面，我當時在超商門口等他們，後來周慶吉出來，說裡面
      是毒品，我們二人就搭路邊摩托車回到我們住的飯店，之
      後在六月五日下午，我們二人搭同一班機從泰國回臺灣，
      周慶吉毒品如何放我不知道，他後來在機場被查獲，我則
      是事後被抓到」、「我之前在蘇志松新莊市○○路的泰式
      餐廳工作，蘇志松比較認識的朋友，會介紹給我認識，要
      我服務好一點，所以我九十三年六月五日回臺後，我有去
      找蘇志松，告訴他拿毒品給周慶吉的男子，我有在餐廳的
      哪一天看過他」等語（九十五年度偵字第一二八三九號卷
      第三十四頁）。
    ３細繹蘇志松、馮淦揆二人前揭證詞，雖不無隱諱，且有部
      分瑕疵，詳如後項理由（四）所述，惟斟酌蘇志松係本案
      居間籌畫之主謀者，且係聯繫泰國方面出貨毒品之人，則
      由常理而言，蘇志松知悉泰國方面由何人出面，應非意外
      ，而馮淦揆既係實際前往泰國，聯絡並安排周慶吉接運毒
      品之人，則馮淦揆更無不知係何人將海洛因磚送來之理，
      再佐以依泰國警方提供之被告通緝資料顯示，被告係因持
      有毒品而遭通緝，可見被告在泰國確有管道取得毒品之情
      （九十五年度偵字第一二八三九號卷第八十六頁），應足
      認蘇志松、馮淦揆前揭指述：被告係在泰國交付海洛因給
      馮淦揆、周慶吉之人等語，並非無據。
（四）被告雖辯稱：伊不認識蘇志松、馮淦揆、張耀祥、周慶吉
      ，亦未在泰國將海洛因磚交給馮淦揆、周慶吉，係遭蘇志
      松等人誣陷云云，嗣後並再補稱：伊不會講國語，也不是
      泰國軍人，在泰國係因殺人案件遭到通緝，來臺灣後沒去
      過蘇志松開的泰式餐廳，也不認識「娜姊」云云。辯護人
      為之辯稱：蘇志松並未去過泰國，其在檢察官前指稱被告
      運毒，係轉述自馮淦揆之傳聞，應無證據能力，而馮淦揆
      在檢察官偵查中係根據被告照片指認被告運毒，其可信度
      不高，事後馮淦揆更已明確證稱：在泰國交付毒品之人，
      並非被告等語，故蘇志松、馮幹揆二人上揭不利於被告之
      指述，應不可信等語。且蘇志松在偵查中證述係張耀祥與
      「娜姊」聯繫，被告係泰國軍人等證詞部分，亦與現有事
      證不符。惟查：
    １蘇志松、馮淦揆在偵查中不僅均指訴被告在泰國提供毒品
      給周慶吉等語，蘇志松且指明被告係以假結婚方式來臺，
      並因其通曉泰語，而曾經聽聞其店內之泰籍顧客提及被告
      與「娜姊」在臺灣販售「亞霸」，並幾度確認被告與『娜
      姊』販售『亞霸』及海洛因等毒品之情，而馮淦揆亦陳稱
      其在臺灣蘇志松開設之餐廳內見過被告數面等語，均已見
      前述，即被告在本院審理時亦自承：其確係以假結婚名義
      入境來臺等語（本院九十五年十一月十七日準備程序筆錄
      第三頁），是則，不僅蘇志松、馮淦揆前揭指述彼此相符
      ，且被告以非法之假結婚方式申請許可來臺一事，衡情更
      非蘇志松所能憑空猜中，抑有進者，被告在泰國因持有毒
      品，遭泰國警方通緝在案，已如前述，當足認被告確實與
      毒品犯罪有關，此雖不能證明被告確實與「娜姊」在臺灣
      販售毒品，卻已足認定蘇志松前述：被告與毒品有關等語
      ，並非虛構，至於蘇志松指述被告係泰國軍人一節，雖查
      無具體事證以實其說，然此或係蘇志松以訛傳訛所致，何
      況蘇志松在偵查中亦自承其不知被告在泰國的真實身分等
      語（九十五年度偵字第一二八三九號卷第十九頁），故此
      尚不足認定蘇志松前述證詞為不可信，綜上，被告辯稱：
      伊不認識蘇志松等人，亦未去過蘇志松的餐廳云云，意指
      其不可能與蘇志松等人謀議運毒，應係卸責之詞，並不足
      採。
    ２證人蘇志松在偵查中雖稱：是張耀祥與『娜姊』安排本件
      周慶吉運毒事宜云云，在本院審理時，更翻稱略以：本件
      是張耀祥叫周慶吉去泰國運毒品，伊並未去泰國，所以不
      知道在泰國拿毒品給周慶吉、馮淦揆的人是不是被告，伊
      只是轉述馮淦揆說的話云云（本院九十五年十二月六日審
      理筆錄），惟查，周慶吉、張耀祥均明確肯認係蘇志松請
      張耀祥代為物色周慶吉前去泰國運輸毒品，甚至周慶吉在
      臺灣登機前，猶撥打電話與蘇志松聯絡，確定馮淦揆在泰
      國接機，即馮淦揆亦係蘇志松安排前去泰國接應周慶吉運
      毒之人，足認蘇志松係本案居中策劃，聯繫泰國方面出貨
      之人，此如前述，而細繹蘇志松於偵查中指述被告涉案之
      前揭證詞，不僅蘇某能詳細指述張耀祥與「娜姊」交涉運
      毒之時間、地點等細節，甚且明確指出「娜姊」與被告分
      別負責毒品之出貨、販售等語，以蘇志松對本案內情之熟
      稔程度及其扮演之關鍵角色，並參酌運輸第一級毒品海洛
      因在我國係屬法定本刑為死刑或無期徒刑之重罪，相關涉
      案者為免重罰，所述多有避重就輕之意以觀，應可認蘇志
      松前揭偵查中之供述，即係其與泰國方面聯繫毒品出貨之
      親身經歷，僅姑藉張耀祥之名推託而已，換言之，蘇志松
      所述，並非單純轉述自馮淦揆之傳聞可比。再者，蘇志松
      與泰國方面聯繫毒品出貨，或預先在臺灣敲定運毒計畫，
      或以電話越洋聯絡，均不無可能，是故，相較前揭事證，
      單憑蘇志松並未前往泰國一節，自不足以認定蘇志松指述
      被告在泰國交付毒品等語，係轉述自馮淦揆之傳聞。至於
      蘇志松事後在本院審理時翻稱：伊不知是否是被告在泰國
      交付海洛因磚給周慶吉二人云云，或係因畏懼被告事後報
      復所致，此觀蘇志松在檢察官偵查中即已陳稱：據伊所知
      ，他們泰國人都非常怕被告，伊願意當秘密證人等語自明
      （九十五年度偵字第一二八三九號卷第十九頁、第三十六
      頁）。從而，辯護人所述：蘇志松所述係傳聞證據云云，
      並非可採；而蘇志松嗣後在本院所述，屬迴護被告之詞，
      亦不足採。
    ３證人馮淦揆在本院審理時，雖亦翻稱：當時檢察官只拿一
      張照片，要伊指認照片中的被告是否是在泰國拿毒品給伊
      之人，伊印象中在泰國拿毒品給伊之人，鼻子有點大，跟
      照片中的人很像，所以伊就回答檢察官是被告，現在伊看
      被告臉上沒有坑洞，不像在泰國拿毒品給伊之人，而且該
      人體格比被告壯，但沒有被告高云云（本院九十五年十二
      月六日審理筆錄），然查，馮淦揆自承其先前在臺灣時，
      即已在蘇志松的泰式餐廳內見過被告等語（同上筆錄），
      其當無錯認被告之虞，而馮淦揆所以前往泰國為周慶吉安
      排食宿，並帶領周慶吉前去拿取毒品，正係因周慶吉在泰
      國人地不熟，動彈不得，而馮淦揆略曉泰語之故，此由馮
      淦揆始終坦承其在泰國為周慶吉接機，安排食宿，又為周
      慶吉撥打電話，聯絡泰國方面約見取貨，且目睹（或參與
      ）周慶吉於回國前，在飯店房間內綁縛毒品，並與周慶吉
      搭乘同班飛機回臺等情，即不難得知，準此，馮淦揆與被
      告既非陌生，且實際在泰國與周慶吉共同接運毒品，有相
      當機會接觸、觀察送來毒品海洛因磚之泰國人，由此，自
      可認定馮淦揆指認係被告在泰國交付海洛因磚等語，確有
      所本，並非誤認。遑論蘇志松在偵查中，猶明確證稱：馮
      淦揆在回臺後，有告知其係被告在泰國交付伊與周慶吉海
      洛因磚等語，此益徵馮淦揆在本院所述：可能是誤認被告
      云云，係為被告開脫之詞，並不可信。至於馮淦揆指稱：
      在泰國交付毒品予伊和周慶吉的泰國人會講國語等語，雖
      與被告辯稱：伊不懂國語云云不符，然由被告自承其以假
      名與臺灣人乙○○假結婚，並藉此多次非法入境臺灣等情
      以觀，如謂被告完全不通國語，似與常情不符，並不可信
      ，尚難據此認定馮淦揆所述不實。綜上，馮淦揆在本院所
      述，應不可採。
    ４周慶吉、張耀祥在檢察官偵查及本院審理時，均未指述被
      告係在泰國交付海洛因磚予周慶吉、馮淦揆之人，其等證
      詞縱有部分瑕疵，亦無再予論述之必要，併予敘明。
    ５綜上所述，被告及其辯護人所辯，均無可採。
（五）本件係由蘇志松與「娜姊」居中籌畫聯絡，張耀祥、馮淦
      揆分別在臺灣、泰國照應周慶吉接運扣案之毒品海洛因磚
      ，被告則係在泰國調取海洛因磚，送交周慶吉、馮淦揆將
      之運輸回臺等情，已如前述，其等六人就上開犯行間，自
      有犯意聯絡及行為分擔，為共同正犯。
（六）綜上，本件事證明確，被告犯行已堪認定，應依法論科。
二、查被告甲○○　○○　○○○行為後，刑法部分條文於九十
    四年二月二日修正公布，並定於九十五年七月一日起施行，
    修正後刑法第二條第一項對新舊法之比較，規定：「行為後
    法律有變更者，適用行為時之法律，但行為後之法律有利於
    行為人者，適用最有利於行為人之法律」，此係規範行為人
    行為後法律變更所生新舊法律比較適用之準據法，本身並無
    比較新舊法之問題，而關於本案罰金刑之法定下限，已有變
    更（詳如附件所示，至於刑法第二十八條共犯之成立範圍，
    僅作文字修正，同法第五十五條但書修正想像競合犯之處罰
    ，則係實務見解之明文化，對被告均無有利或不利之情形，
    不生比較新舊法適用之問題，應適用裁判時法，無庸比較，
    最高法院九十五年九月十四日第五次刑事庭決議、九十五年
    十一月七日第二十一次刑事庭決議參照），經綜合比較新舊
    法結果，以舊法規定對被告較為有利，依修正後刑法第二條
    第一項前段規定，應適用修正前之刑法規定處罰，另褫奪公
    權係從刑，從刑附屬於主刑，應併適用修正前即行為時之規
    定。
三、按海洛因係毒品危害防制條例第二條第二項第一款規定之第
    一級毒品，且係行政院依懲治走私條例第二條第四項規定公
    告之甲項第四款列管之進出口物品，故被告私運海洛因入境
    ，係運輸管制物品之第一級毒品進口。核被告甲○○　○○
    　○○○所為，係犯毒品危害防制條例第四條第一項之運輸
    第一級毒品罪，及懲治走私條例第二條第一項之私運管制物
    品進口罪。被告持有海洛因之低度行為，應為運輸之高度行
    為所吸收，不另論罪。被告與「娜姊」、蘇志松、馮淦揆、
    張耀祥、周慶吉六人就上開犯行間，有犯意聯絡及行為分擔
    ，為共同正犯。被告以一個運輸毒品行為，同時觸犯運輸第
    一級毒品、私運管制物品進口二罪名，為想像競合犯，依修
    正後刑法第五十五條規定，從一重之運輸第一級毒品罪處斷
    。爰審酌毒品一物流毒無窮，動輒令施用者喪身敗家，而運
    輸、走私毒品者，最終目的無非以此蠱惑他人施用毒品牟利
    ，更值譴責，被告已經成年，兼之毒品犯罪乃萬國公罪，其
    對此當難諉為不知，然被告僅因貪圖小利，竟不惜以身試法
    ，與臺灣不肖份子共同私運毒品海洛因進口，而本次周慶吉
    被查獲之走私毒品海洛因，純質淨重更高達一百五十五點七
    三公克，如不慎流入市面，勢將增添毒品氾濫，對社會治安
    及國民健康造成嚴重損害，犯罪情節非輕，及被告之犯後態
    度等一切情狀，量處如主文所示之刑，並依其行為時刑法第
    三十七條第一項規定，宣告褫奪公權終身，以示懲儆。又被
    告為泰國人，受本件有期徒刑以上刑之宣告，爰依刑法第九
    十五條規定，諭知被告應於刑之執行完畢或赦免後，驅逐出
    境。
四、扣案之海洛因二包均係第一級毒品（合計驗後淨重三百四十
    六點０七公克，純度百分之四十五，純質淨重一百五十五點
    七三公克），應依毒品危害防制條例第十八條第一項前段規
    定沒收銷燬之。扣案之海洛因空包裝（總重二十八點一二公
    克）、藏置海洛因所用之女用束褲一件均係共犯張耀祥所有
    ，且係供共犯周慶吉運輸毒品之用，已如前述，依同條例第
    十九條第一項前段規定沒收。
五、被告冒用ＭＵＡＮＧＫＡＯ　ＣＨＡＲＵＮ名義，與被告即
    臺灣女子乙○○以假結婚名義來臺，所涉犯行使偽造文書罪
    部分，另由本院裁定改依簡易程序處刑，被告乙○○俟到案
    後另行審結，併予敘明。
據上論斷，應依刑事訴訟法第二百九十九條第一項前段，毒品危
害防制條例第四條第一項、第十八條第一項前段、第十九條第一
項前段，懲治走私條例第二條第一項、第十一條，修正後刑法第
二條第一項前段、第十一條前段、第二十八條、第五十五條，行
為時刑法第三十七條第一項，刑法第九十五條，判決如主文。
本案經檢察官楊挺宏到庭執行職務。
中　　華　　民　　國　　96　　年　　1　　 月　　24　　日
                刑事第八庭  審判長法  官   曾家貽
                                  法  官   袁雪華
                                  法  官   陳彥宏
以上正本證明與原本無異。
如不服本判決，應於判決送達後十日內，向本院提出上訴狀。
                                  書記官   翁其良
中　　華　　民　　國　　96　　年　　1　　 月　　24　　日
論罪法條：毒品危害防制條例第4條第1項、懲治走私條例第2條第
          1項
毒品危害防制條例第4條
製造、運輸、販賣第一級毒品者，處死刑或無期徒刑；處無期徒
刑者，得併科新臺幣 1 千萬元以下罰金。
製造、運輸、販賣第二級毒品者，處無期徒刑或 7 年以上有期徒
刑，得併科新臺幣 7 百萬元以下罰金。
製造、運輸、販賣第三級毒品者，處 5 年以上有期徒刑，得併科
新臺幣 5 百萬元以下罰金。
製造、運輸、販賣第四級毒品者，處 3 年以上 10 年以下有期徒
刑，得併科新臺幣 3 百萬元以下罰金。
製造、運輸、販賣專供製造或施用毒品之器具者，處 1 年以上 7
年以下有期徒刑，得併科新臺幣 1 百萬元以下罰金。
前五項之未遂犯罰之。
懲治走私條例第2條
私運管制物品進口、出口逾公告數額者，處 7 年以下有期徒刑，
得併科新臺幣 3 百萬元以下罰金。
前項之未遂犯罰之。
第 1 項所稱管制物品及其數額，由行政院公告之。
      附  件
┌──┬───────┬───────┬──────────┐
│相關│修正前條文    │修正後條文    │新舊法比較          │
│法令│              │              │                    │
├──┼───────┼───────┼──────────┤
│本案│刑法第三十三條│刑法第三十三條│1.本案適用之毒品危害│
│罰金│：「主刑之種類│：「主刑之種類│  防制條例第四條第一│
│刑之│如左：一、死刑│如下：一、死刑│  項之運輸第一級毒品│
│下限│。二、無期徒刑│。二、無期徒刑│  罪、懲治走私條例第│
│    │。三、有期徒刑│。三、有期徒刑│  二條第一項之私運管│
│    │：二月以上十五│：二月以上十五│  制物品進口罪二罪之│
│    │年以下。但遇有│年以下。但遇有│  罰金刑部分均僅規定│
│    │加減時，得減至│加減時，得減至│  其上限，並未規定其│
│    │二月未滿，或加│二月未滿，或加│  下限，故應引用左列│
│    │至二十年。四、│至二十年。四、│  刑法規定補充之，即│
│    │拘役：一日以上│拘役：一日以上│  該二罪最低可各處銀│
│    │，二月未滿，但│，六十日未滿。│  元一元之罰金，再依│
│    │遇有加重時，得│但遇有加重時，│  現行法規所定貨幣單│
│    │加至四個月。五│得加至一百二十│  位折算新臺幣條例第│
│    │、罰金：一元以│日。五、罰金：│  二條規定，折算為新│
│    │上」          │新臺幣一千元以│  臺幣三元。        │
│    │              │上，以百元計算│2.修正後上開二罪最低│
│    │              │之」          │  均僅得處新臺幣一千│
│    │              │              │  元之罰金。        │
│    │              │              │3.比較結果，以修正前│
│    │              │              │  之法律，對被告較為│
│    │              │              │  有利。            │
└──┴───────┴───────┴──────────┘
